【裁判字號】    95,台抗,224
【裁判日期】    950413
【裁判案由】    拍賣抵押物強制執行聲明異議
【裁判全文】
最高法院民事裁定              九十五年度台抗字第二二四號
    再抗告人  甲○○
                      23號
    代 理 人  江信賢律師
              蔡麗珠律師
              蘇若龍律師
上列再抗告人因相對人中國信託商業銀行股份有限公司與中瑞開
發股份有限公司等間聲請拍賣抵押物強制執行事件，聲明異議，
對於中華民國九十五年一月二十三日台灣高等法院台南分院裁定
（九十四年度抗字第五一七號），提起再抗告，本院裁定如下：
    主  文
再抗告駁回。
再抗告程序費用由再抗告人負擔。
    理  由
按對於強制執行事件之抗告法院所為抗告有、無理由之裁定再為
抗告，僅得以其適用法規顯有錯誤為理由，並應經原法院之許可
；此項許可，以原裁定所涉及之法律見解具有原則上之重要性者
為限，此觀強制執行法第三十條之一準用民事訴訟法第四百八十
六條第四項、第五項之規定自明。本件再抗告人就原法院認其對
於台灣台南地方法院九十年度執字第一六九○九號裁定之抗告為
無理由而駁回其抗告之裁定再為抗告，係以：台灣台南地方法院
九十年度執字第一六九○九號拍賣抵押物強制執行事件所執行之
標的物（下稱系爭執行標的物）早經相對人即執行債務人中瑞開
發股份有限公司（下稱中瑞開發公司）於假扣押查封前之民國九
十年二月二日出租與再抗告人之被繼承人林憲輝，嗣由林憲輝與
第三人范敏卿合作，先委由相對人即另一執行債務人中瑞管理顧
問有限公司（下稱中瑞管理公司）管理、出租，再由范敏卿將執
行法院九十三年十月十二日拍賣公告（下稱拍賣公告）附表編號
九、三五所示建物轉租予河景公司使用。可見系爭執行標的物迄
由承租人林憲輝（死亡後，由再抗告人等繼承人全體繼承）及范
敏卿共同占有使用，並非中瑞開發公司或中瑞管理公司占用，於
拍定後自不得予以點交。乃執行法院竟依九十年三月二十日假扣
押查封時在場人黃凱鋒之陳述，於拍賣公告中註記附表編號九、
三五所示之建物為中瑞開發公司自用，於拍定後點交，其拍賣程
序即有瑕疵。況黃凱鋒於執行法院假扣押查封時，身兼中瑞開發
公司及中瑞管理公司之股東，其所謂公司自用，究指何公司？執
行法院未通知黃凱鋒到場說明清楚，亦難謂適法云云，為其論據
。惟查再抗告人所陳上開理由，係屬原法院認定：拍賣公告附表
編號九、三五所示之建物被查封時，係由中瑞開發公司自用等事
實當否之問題，核與原裁定適用法規是否顯有錯誤無涉，亦無所
涉及之法律見解具有原則上重要性之情事，依上說明，其再抗告
，自屬不應許可。本院尚不受原法院所添具許可意見書之拘束，
仍應認其再抗告為不合法。
據上論結，本件再抗告為不合法。依強制執行法第三十條之一，
民事訴訟法第四百九十五條之一第二項、第四百八十一條、第四
百四十四條第一項、第九十五條、第七十八條，裁定如主文。
中    華    民    國  九十五  年    四    月   十三   日
                      最高法院民事第四庭
                          審判長法官  蘇  茂  秋
                                法官  蘇  達  志
                                法官  陳  碧  玉
                                法官  王  仁  貴
                                法官  劉  靜  嫻
      本件正本證明與原本無異
                                      書  記  官
中    華    民    國  九十五  年    四    月  二十六  日
                                                      V


司法院資訊處製作；財團法人民間司法改革基金會備份。
